臺灣南投地方法院民事裁定
110年度監宣字第211號
聲  請  人  張雀桂  


相  對  人  張李森燕


關  係  人  張玄忠  

上列聲請人對於相對人聲請監護宣告事件，本院裁定如下：
    主  文
一、宣告張李森燕（女，民國00年0月00日生，身分證統一編號
    ：Z000000000號）為受監護宣告之人。
二、選定張雀桂（女，民國00年0月00日生，身分證統一編號：Z
    000000000號）為受監護宣告人張李森燕之監護人。
三、指定張玄忠（男，民國00年0月00日生，身分證統一編號：Z
    000000000號）為會同開具受監護宣告人張李森燕財產清冊
    之人。
四、程序費用由受監護宣告人張李森燕負擔。
    理  由
一、聲請意旨略以：聲請人張雀桂為相對人張李森燕之女，相對
    人自民國110年9月10日起，因子宮蓄膿開刀，雖經送醫診治
    仍不見起色，近日更因精神障礙或其他心智缺陷，致不能為
    意思表示或受意思表示，或不能辨識其意思表示之效果，爰
    依法聲請准予對相對人為監護宣告，並選定聲請人為監護人
    ，指定相對人之長子張玄忠為會同開具財產清冊之人等語。
二、按對於因精神障礙或其他心智缺陷，致不能為意思表示或受
    意思表示，或不能辨識其意思表示之效果者，法院得因本人
    、配偶、四親等內之親屬、最近一年有同居事實之其他親屬
    、檢察官、主管機關、社會福利機構、輔助人、意定監護受
    任人或其他利害關係人之聲請，為監護之宣告。又法院為監
    護之宣告時，應依職權就配偶、四親等內之親屬、最近一年
    有同居事實之其他親屬、主管機關、社會福利機構或其他適
    當之人選定一人或數人為監護人，並同時指定會同開具財產
    清冊之人。法院選定監護人時，應依受監護宣告之人之最佳
    利益，優先考量受監護宣告之人之意見，審酌一切情狀，並
    注意下列事項：一、受監護宣告之人之身心狀態與生活及財
    產狀況。二、受監護宣告之人與其配偶、子女或其他共同生
    活之人間之情感狀況。三、監護人之職業、經歷、意見及其
    與受監護宣告之人之利害關係。四、法人為監護人時，其事
    業之種類與內容，法人及其代表人與受監護宣告之人之利害
    關係。民法第14條第1項、第1111條第1項、第1111條之1分
    別定有明文。
三、經查，聲請人主張之事實，業據其提出受宣告人親屬系統表
    、同意書、應受監護（輔助）宣告人財產清冊、戶籍謄本等
    件為證，並有本院職權查詢之全戶戶籍資料（完整姓名）查
    詢結果、戶役政資訊網站查詢-親等關聯（二親等）、稅務
    電子閘門財產所得調件明細表在卷可參。另經本院囑託衛生
    福利部南投醫院就相對人之心神狀況為鑑定，結果略以：綜
    合相對人之過去生活史、疾病史、病歷、心理測驗結果、鑑
    定所得資料，相對人目前臨床診斷為失智症。相對人在數年
    前發生水腦症，雖經治療，認知功能仍嚴重受損，目前已達
    因精神障礙或其他心智缺陷，致不能為意思表示或受意思表
    示，或不能辨識其意思表示之效果的程度等語，此有該院11
    1年7月21日投醫精字第1110006726號函檢送之司法精神鑑定
    報告書附卷可參。綜上，本院認相對人之精神狀態，已達不
    能為意思表示或受意思表示，且不能辨識其意思表示之效果
    之程度，爰依法為監護之宣告。
四、關於選定監護人部分，查相對人前未訂有意定監護契約，有
    本院職權查詢司法院意定監護契約管理系統查詢結果資料在
    卷可參，另相對人之養父、養母、配偶均已歿，聲請人為相
    對人之長女，其有意願擔任監護人，願擔負起照顧相對人之
    責，而相對人之長子張玄忠、次子張玄耀等人亦均同意由聲
    請人擔任相對人之監護人，有其等出具之同意書在卷可稽。
    綜上，堪認由聲請人擔任相對人之監護人，應符合相對人之
    利益，爰選定聲請人為相對人之監護人。
五、另就指定會同開具財產清冊之人部分，聲請人請求指定相對
    人之長子張玄忠為會同開具財產清冊之人，已獲張玄忠之同
    意，有其出具之同意書附卷可憑，又相對人之次子張玄耀亦
    同意由張玄忠擔任會同開具財產清冊之人，有其出具之同意
    書在卷可佐，堪認由張玄忠擔任相對人之會同開具財產清冊
    之人應無不妥，爰依法指定張玄忠為會同開具財產清冊之人
    。又依民法第1113條準用同法第1099條規定，監護開始時，
    監護人即聲請人對於受監護宣告人即相對人之財產，應會同
    張玄忠，於2個月內開具財產清冊，並陳報法院，附此敘明
    。
六、程序費用負擔之依據：家事事件法第164條第2項。
中　　華　　民　　國　　111 　年　　7 　　月　　29　　日
                                臺灣南投地方法院家事法庭
                                          法  官  柯伊伶
以上正本係照原本作成。
如對本裁定抗告須於裁定送達後10日內向本院提出抗告狀，並應
繳納抗告費新臺幣1,000元整。
中　　華　　民　　國　　111 　年　　7 　　月　　29　　日
                                          書記官  白淑幻